

#### Kontakt

E-mail:

aapiwowarski@gmail.com

Telefon:

608 124 169

Data urodzenia: 13.09.2003

Miejscowość:

Warszawa



github.com/Zanvis

https://zanvis.github.io/

#### Pozostałe informacje

- Znajomość pakietu MS Office
- Znajomość języków programowania (Python, JavaScript, TypeScript; React, Java, C++, C#; Angular)
- Znajomość HTML oraz CSS
- Tworzenie aplikacji mobilnych i stacjonarnych
- Certyfikat CCNAv7 Wprowadzenie do sieci (od Cisco Systems)
- Umiejętność tworzenia baz danych
- Prawo jazdy kategorii B
- Umiejętność pracy w zespole
- Umiejętność szybkiego uczenia
- Dobra organizacja pracy
- · Odwaga, zaangażowanie, kreatywność
- Zdolności interpersonalne i komunikacyjne
- , Wysoka kultura osobista
- Znajomość git

# Antoni Piwowarski

Jestem ambitnym studentem informatyki, poszukującym możliwości rozwoju. Pomimo braku doświadczenia zawodowego, zdobyłem solidną wiedzę teoretyczną podczas studiów, co umożliwia mi skuteczne wykorzystanie nabytych umiejętności w praktyce. Moje cechy to skrupulatność, zdolność logicznego myślenia i zamiłowanie do rozwiązywania problemów. Jestem głęboko zmotywowany do rozwoju zawodowego w tej dziedzinie, ponieważ widzę ogromny potencjał, jaki niesie za sobą zgłębianie i interpretacja danych. Zależy mi na tym, aby wnieść wkład w rozwój branży, ucząc się jednocześnie od doświadczonych profesjonalistów. Jestem przekonany, że mój zapał, umiejętności analityczne oraz plan rozwoju sprawia, że bede cennym członkiem Państwa zespołu. Jestem gotów podjąć wyzwania związane z tą pracą i wkładać wysiłek w ciągły rozwój zawodowy.

### Doświadczenie zawodowe

07.2024 - 09.2024

Serwisant / S.B.E. Polska / Warszawa

07.2023 - 08.2023 (praca sezonowa)

Kucharz / La Terrazza / Göhren, Niemcy

06.2022 - 08.2022 (praca sezonowa)

Kucharz / La Terrazza / Göhren, Niemcy

07.2021 - 08.2021 (praca sezonowa)

**Kucharz** / La Terrazza / Göhren, Niemcy

11.2019 - 01.2020

Doradca Sprzedaży / H&M / Warszawa

### Wykształcenie

10.2022 - obecnie [1 rok 4 mies.]

Akademia Finansów i Biznesu Vistula

Kierunek: informatyka

Specjalizacja: Inżynieria technologii internetowych

Poziom wykształcenia: inżynier

Skupiam się na nauce programowania, baz danych oraz analizie danych, przy równoczesnym zrozumieniu, jak te umiejętności mogą być zastosowane w kontekście biznesowym. W moim podejściu do informatyki kładę nacisk na praktyczne zastosowania, aby w przyszłości być gotowym do aktywnego udziału w projektach łączących świat technologii, biznesu i finansów. Zostało mi również przyznane stypendium rektora za bardzo dobre wyniki w nauce.

09.2019 - 05.2022 [2 lata 9 mies.]

XLIX Liceum Ogólnokształcące z Oddziałami Dwujęzycznymi im. Johanna **Wolfganga Goethego** 

Profil matematyczno-informatyczny z rozszerzonym językiem angielskim

## Języki

angielski: poziom zaawansowany (Certyfikat IELTS)

niemiecki: poziom średni

japoński: poziom podstawowy

#### Zainteresowania

Interesuję się ogólnie pojętą informatyką z naciskiem na programowanie. We własnym zakresie zajmuję się tworzeniem aplikacji, które miały poszerzyć moje umiejętności programowania. Tworzyłem również wiele podstawowych programów komputerowych codziennego użytku. Dobrze się czuję w miejscu, gdzie mam wiele danych i należy je zebrać w całość oraz wyciągnąć wnioski.

✓ Wyrażam zgodę na przetwarzanie moich danych osobowych dla potrzeb niezbędnych do realizacji procesu rekrutacji zgodnie z Rozporządzeniem Parlamentu Europejskiego i Rady (UE) 2016/679 z dnia 27 kwietnia 2016 r. w sprawie ochrony osób fizycznych w związku z przetwarzaniem danych osobowych i w sprawie swobodnego przepływu takich danych oraz uchylenia dyrektywy 95/46/WE (RODO).